---
title: "ANALISIS IMAGE RSTUDIO"
---
```{r}

```
 
Ananda Anugrah Kuasa
 | LINEAR ALGEBRA |
 | INFORMATIC ENGINEERING |
 | UIN MALIKI MALANG |
---
date : 15-03-2021
output: html_document
---


EBimages(?)
 menyediakan fungsionalitas untuk pemrosesan dan analisis gambar. Dalam konteks pengujian seluler berbasis mikroskop (high-throughput). Hal ini memungkinkan otomatisasi tugas tersebut menggunakan bahasa pemrograman R dan memfasilitasi penggunaan alat lain di R untuk pemrosesan sinyal, pemodelan statistik, pembelajaran mesin, dan visualisasi dengan data gambar.

---

## 1. INSTALL PACKAGE
Instalasi package sangat penting karena berfungsi untuk menjalankan dan memunculkan program sesuai kemauan saat code di inputkan.


```{r}
library(EBImage)
```

## 2. UPLOAD IMAGE dan ANALISIS
Library EBImage harus di-import terlebih dahulu agar bisa dijalankan. Kemudian import gambar yang ingin ditampilkan.
```{r}
Image <- readImage("Cupang.jpeg")
display(Image)
```
```{r}

print(Image)
```



## 3. HISTOGRAM
```{r}
hist(Image)
```






## 4. KECERAHAN
```{r}
Image1 <- Image + 0.2
Image2 <- Image - 0.2
par(mfrow= c(1,2))
plot(Image1)
plot(Image2)
```



## 5. KONTRAS
```{r}
Image3 <- Image * 0.5
Image4 <- Image * 2
par(mfrow= c(1,2))
plot(Image3)
plot(Image4)

```



## 6. GAMMA
```{r}
Image5 <- Image ^ 2
Image6 <- Image ^ 0.7
par(mfrow= c(1,2))
plot(Image5)
plot(Image6)
```



## 7. CROP
```{r}
display(Image[189:1000, 100:600,])
```



## 8. PERUBAHAN SPASIAL
```{r}
Imagetr <- translate(rotate(Image, 45), c(50, 0))
display(Imagetr)

```



## 9. WARNA
```{r}
colorMode(Image) <- Grayscale
display(Image)
```
```{r}
## Only the first frame of the image stack is displayed.
## To display all frames use 'all = TRUE'.
```


```{r}
print(Image)
```


```{r}
colorMode(Image) <- Color
display(Image)
```



## 10. FILTER

```{r}
fLow <- makeBrush(21, shape= 'disc', step=FALSE)^2
fLow <- fLow/sum(fLow)
Image.fLow <- filter2(Image, fLow)
display(Image.fLow)
```

Sumber :

1. https://thinkstudioo.blogspot.com/2018/03/analisis-image-menggunakan-ebimage-di-r.html

2. https://thinkstudioo.blogspot.com/2018/03/analisis-image-menggunakan-ebimage-di-r_6.html
```{r}

```



